臺灣彰化地方法院交通事件裁定　　　　 94年度交聲字第338號
原處分機關　　交通部公路總局臺中區監理所彰化監理站
異 議人 即
受 處分 人　　甲　○
上列受處分人因違反道路交通管理處罰條例案件，對於交通部公
路總局臺中區監理所彰化監理站中華民國94年 6月14日所為之裁
決（彰監四字第裁64—I00000000 號裁決書），聲明異議，本院
裁定如下：
    主  文
異議駁回。
    理  由
一、原處分機關即交通部公路總局臺中區監理所彰化監理站略以
    ：緣彰化縣警察局員林分局員警舉發異議人即受處分人甲○
    駕駛車主丁玫瑛所有車號PY－2840號自用一般小客車於民國
    93年9月17日17時30分許，行經彰化縣大村鄉○○路28巷8號
    前，因「肇事致人受傷逃逸者（肇事致賴劉忍受傷）」違規
    ，異議人不服舉發提出申訴，本站遂於93年 6月14日以彰監
    四字第裁 64—I00000000號裁決書，裁處異議人即受處分人
    甲○吊銷駕駛執照，終身禁考，逾期則依裁決書處罰主文規
    定裁處，於法並無不合等語。
二、本件異議意旨詳如附件所示。
三、按汽車駕駛人，駕駛汽車肇事致人受傷或死亡，應即採取救
    護或其他必要措施，並向警察機關報告，不得駛離，違者吊
    扣其駕照3個月至6個月，逃逸者吊銷駕駛執照，道路交通管
    理處罰條例第62條第1項定有明文；復按汽車駕駛人，曾依
    前揭規定吊銷駕駛執照者，不得考領駕駛執照，道路交通管
    理處罰條例第67條第1項亦著有明文。
四、經查：異議人即受處分人甲○並不否認有於上揭時間，駕駛
    車牌號碼PY－2840號自用一般小客車，沿彰化縣大村鄉○○
    路28巷右側車道由西往東方向行駛，適與被害人賴劉忍發生
    擦撞，造成被害人傷害結果之事實，並有道路交通事故調查
    報告表 (一)（二)、道路交通事故現場圖各一份及現場照片
    十四張附存於調閱之彰化縣警察局員林分局刑案偵查卷可參
    ，惟矢口否認有何肇事逃逸之行為，辯稱：前開車輛老舊，
    故其於車輛行駛時常見些微震動或雜音，致使誤以為當天係
    擦劃路邊樹枝而忽略可能傷及過往行人云云。然觀諸道路交
    通事故調查報告表 (一)（二)、道路交通事故現場圖、照片
    、車損及證人指述肇事後現場之位置，並輔以其自承其行經
    該處時係屬直行車、無來車之情況下，當無異議人所稱之擦
    畫路邊樹枝所製作雜音之可能性；況異議人覆於檢察官偵訊
    時供稱其行駛該路段時有聽到無法形容之聲音，其因此有下
    車查看等語，顯見當天碰撞之聲音必與平時其所駕駛之車輛
    因老舊所發出之聲音有相當大的不同，亦與一般刮擦樹枝之
    聲音不同，否則其實無特別停車下車查看之理；致其雖辯稱
    下車查看時並未發現撞到人云云，惟查異議人自稱停車之處
    與被害人倒地之處間係一直線道路，中間並無障礙物，距離
    僅約十六公尺，異議人又自承曾到其車後查看（參同前警卷
    93 年9月19日調查筆錄），其竟稱未發現被害人，顯有違常
    理；況證人賴炘達在前開卷宗其上之筆錄記載，「... 其離
    開事故現場約10多尺聽到撞擊聲後，轉頭查看發現自小客車
    PY─2840號紅色停車車門打開，以為該車下來處理交通事故
    ，又行駛時看見該自小客車加速往其前面而過，遂立即記下
    車號... 」，益顯該次事故撞擊聲之大及異議人所辯之不足
    採；再參以舉發員警與異議人至現場模擬事發經過時，異議
    人一再嘗試均無法重現其所述之經過，且一再修正補充其供
    述乙節，業據該員警於職務報告書紀錄明確等情，應認異議
    人前開辯詞，不足採信。再異議人上開所涉罪嫌，業經臺灣
    彰化地方法院檢察署檢察官以93年偵字第7745號緩起訴處分
    確定，是其肇事逃逸之行為堪以認定。而異議人雖與被害人
    已達成和解，然與本件交通違規之成立與否無關，如異議人
    認其中部分規定過於嚴苛，自應透過其他管道謀求修法解決
    ，尚非本院所得審理。
五、綜上，異議人即受處分人甲○確有於上開時、地，因肇事致
    人受傷逃逸之違規行為，原處分機關據此依道路交通管理處
    罰條例第62條第1項、第67條第1項吊銷駕駛執照，終身禁考
    並無不當，是本件異議為無理由，應予駁回。
六、據上論斷，應依道路交通案件處理辦法第19條，裁定如主文
    。
中  華   民   國    94    年      8     月      5     日
                  交通法庭       法  官  吳永梁
以上正本證明與原本無異。
如不服本裁定，應於送達後5日內，向本院提出抗告狀（須附繕
本）。
中  華   民   國    94    年      8     月     10     日
                                 書記官  陳美敏
